臺灣新竹地方法院刑事判決　　　　　　　　　　　　　九十二年度訴字第五一號
　　公　訴　人　臺灣新竹地方法院檢察署檢察官
　　被　　　告　己○○
　　指定辯護人　本院公設辯護人甲○○
右列被告因違反毒品危害防制條例案件，經檢察官提起公訴（九十二年度偵字第三八
三六號），本院判決如左：
    主  文
己○○共同販賣第一級毒品未遂，累犯，處有期徒刑拾年；扣案如附表編號一、二、
四所示之海洛因均沒收銷燬，如附表編號三所示之物均沒收；又連續轉讓第一級毒品
，累犯，處有期徒刑貳年貳月。應執行有期徒刑拾貳年，扣案如附表編號一、二、四
所示之海洛因均沒收銷燬，如附表編號三所示之物均沒收。
    事  實
一、己○○前有多次違反麻醉藥品管理條例、竊盜之前科，最近一次於民國八十六年
    間因妨害自由案件，經臺灣高等法院以八十六年度上易字第八○八四號判決判處
    有期徒刑四月，如易科罰金以三百元折算一日確定在案，於八十七年五月五日易
    科罰金執行完畢。
二、詎己○○仍不知悔改，明知海洛因業經毒品危害防制條例列為第一級毒品，不得
    製造、運輸、販賣、轉讓、施用、或持有，竟於九十一年八月二十九日十八時至
    十九時許，在新竹市○○路加油站附近，向姓名年籍不詳之綽號「小胖」之人，
    以新台幣（下同）十四萬元之價格，購買第一級毒品海洛因一大包（正確數量不
    詳）後，隨即攜往其位在新竹縣竹東鎮○○路二○五巷三十五號之舊宅，並於同
    日十九時至二十一時之間，通知丁○○前往上開舊宅，丁○○即駕駛向己○○所
    借用之五Ｈ－八四四八號自小客車，至新竹縣竹東鎮○○路某加油站，載同另名
    友人戊○○前往己○○之舊宅內，與己○○及己○○之女友丙○○聊天，嗣己○○拿出其所購入之上開第一級毒品海洛因，除供自己吸用外，竟基於轉讓第一級
    毒品海洛因之概括犯意，連續無償轉讓第一級毒品海洛因予在場之丁○○、丙○○、戊○○自行拿取施用（轉讓數量不詳，四人施用毒品部分業經檢察官聲請裁
    定送觀察、勒戒），另與丁○○（經本院以九十一年度訴字第七六八號、臺灣高
    等法院以九十二年度上訴字第三一九七號判決判處有期徒刑七年二月在案）共同
    基於販賣第一級毒品海洛因之犯意聯絡，共同持己○○所有以吸管做成之大小湯
    瓢、磅秤、分裝袋等工具，將前揭己○○所有而攤放在客廳茶几報紙上已摻有葡
    萄糖之海洛因，拿取數量不詳之海洛因後分裝成九小包（即附表編號二所示），
    且在不詳人士撥打己○○0000000000號行動電話詢問海洛因毒品出售
    價格及買賣時間等交易事項時，告知即將備妥並與對方議定欲以四千元不等之代
    價出售，而共同著手販賣海洛因之行為。嗣警察吳信發、蘇皇吉等人接獲密報檢
    舉己○○在前址販毒，乃於當晚十時三十分許前往該處查察，經以門縫窺視屋內
    發現茶几報紙上攤放有疑似毒品之白色粉末，遂入內當場在茶几上扣得攤放在報
    紙上、尚未分裝入袋內之海洛因毒品（即附表編號一所示）、已分裝完成之海洛
    因毒品九小包（即附表編號二所示）、分裝袋、大小湯瓢、電子磅秤、葡萄糖等
    物（即附表編號三所示），復經由丁○○帶同至停放在屋外之五Ｈ－八四四八號
    自小客車上扣得己○○所有放置於車內之海洛因一小包（即附表編號四所示），
    而查獲上情，丁○○、己○○販賣海洛因毒品之計劃因此未遂。
二、案經新竹市警察局移送臺灣新竹地方法院檢察署檢察官偵查起訴。
    理  由
一、訊據被告己○○對於轉讓第一級毒品海洛因予證人丁○○、戊○○、丙○○之事
    實，均坦白承認，核與丁○○、戊○○、丙○○於本院審理時證述案發當晚被告
    己○○確有提供海洛因供其等施用之情節相符，故被告此部分之自白應與事實相
    符，堪予採信。
二、至販賣第一級毒品海洛因犯行部分，訊據被告固不否認以十四萬元購入第一級毒
    品海洛因、在上開舊宅分裝海洛因以及附表編號一至四所示之扣案物為其所有之
    事實，惟矢口否認有何販賣第一級毒品海洛因之犯行，辯稱：海洛因是買來自己
    要施用的，沒有要販賣，分裝之目的是為攜帶方便，電子磅秤是為秤毒品之重量
    夠不夠，雖然有接到電話，但都是朋友打來聊天的云云。經查：
（一）本件扣案之如附表編號一至四所示之物，係在被告己○○上開舊宅查獲等情，
      有新竹市警察局扣押筆錄、扣押物品清單及現場相片等件在卷為憑（見九十一
      年度偵字第五０六０號卷【下稱第五０六０號卷】第二十至二十四頁），且附
      表編號一、二、四所示之物，經送鑑定確係海洛因毒品，有法務部調查局九十
      一年十月二十三日、十一月六日、十一月十四日鑑定通知書五份在卷可稽（見
  第五０六０號卷第一三四至一三六頁），且其中附表編號一所示未分裝攤在茶
      几上之海洛因淨重為四十二點六三公克，另已分裝成九小包之海洛因淨重為十
      四點六七公克，二者合計淨重多達五十七點三公克。
（二）被告己○○雖否認有何販賣海洛因毒品之行為，辯稱所查獲之海洛因毒品係其
      個人要施用，並沒有要販賣云云。然查：被告與證人丁○○在現場確有以磅秤
      、分裝袋等分裝工具分裝海洛因毒品，以及以電話聯絡販賣毒品價格等情，已
      據證人戊○○於偵訊時分別證稱：我看到他們二人（被告己○○、證人丁○○
      ）用分裝工具在分裝海洛因，分裝前，他們有先用電子秤秤重量，他們二人在
      現場各自接外面打進來行動電話時，有提到一小包要賣四千元，我看到很多人
      打行動電話給他們二人，他們就跟對方說「等一下，就快要好了」等語（見第
      五０六０號卷第二十七頁），而證人戊○○於本院審理時亦結證稱：在檢察官
      那邊所講的話都實在，聽到被告說毒品一包要賣三千到四千元，被告送毒品給
      我用，是要我試用毒品純度等語（見本院卷第六十八、六十九頁）；另證人丙○○於偵訊時亦證稱：有看到他們在分裝毒品，用查獲的小湯瓢從海洛因大包
      裝到小的夾鏈袋等語（見五０六０號卷第二十八頁背面），證人丙○○於本院
      審理時亦結證稱：在偵訊時所述確實實在，被告給我施用毒品時，有問我純度
      好不好等語。查證人丙○○、證人戊○○與被告己○○間並無怨隙，且證人丙○○復為被告己○○之女友，證人戊○○、丙○○應無設詞誣陷被告之可能，
      且由證人上開證述試用毒品純度乙情可見，被告販賣毒品海洛因之犯意甚明，
      蓋海洛因並無公定之價格，價格可隨毒品之純度而有所調整，若如被告所辯是
      要供自己施用，則被告又何須提供毒品予證人試用純度。再者，被告於案發當
      時所使用之0000000000號行動電話，於查獲當晚即九十一年八月二
      十九日十九時至二十二時四十四分許之間通話頻繁，每通通話時間至長僅一分
      鐘餘，大多是僅短短數十秒乙情，有通聯紀錄一份在卷足參（見五○六○號卷
      第六十八頁），若如被告所辯當時係在與朋友「聊天」，何以通話時間如此短
      暫，又何以如此湊巧當晚有數不同之朋友打電話進來與被告聊天；再參以本件
      扣案毒品既多達五十七公克餘，復有電子磅秤、分裝袋、大小湯瓢等物，凡此
      客觀情狀，均與一般販賣毒品者持有毒品數量多、有分裝工具等情相符，被告
      雖辯稱是自己要施用，但查被告平日並無工作，無固定收入，業據證人丙○○
      於本院證述在卷，衡情被告應無多餘之金錢足以一次購入如此數量之毒品，又
      分裝之目的若是為供自己施用攜帶方便，則何須以電子磅秤精準地秤其重量再
      分裝成數小袋，被告上開辯解，顯係卸責之詞，不足採信。
（三）綜上所述，被告與證人丁○○既確有分裝海洛因毒品，並以行動電話與不詳人
      士聯繫販毒細節之事實，應堪認定，被告此部分犯罪事證明確，其犯行亦堪認
      定。
三、核被告己○○所為，係犯毒品危害防制條例第四條第五項、第一項之販賣第一級
    毒品未遂罪，與同條例第八條第一項之轉讓第一級毒品罪。被告與證人丁○○就
    販賣海洛因毒品未遂罪部分，有犯意之聯絡及行為之分擔，應論以共同正犯。被
    告與證人丁○○已著手於販賣海洛因毒品因遭警查獲而未遂，應論以未遂犯，並
    依刑法第二十六條前段減輕其刑。公訴人雖認被告與證人丁○○係共同販賣第一
    級毒品既遂，惟按販賣毒品罪，係行為人明知其為毒品，意圖販賣營利，而將毒
    品購入或賣出，有一於此，不必二者兼備，其犯罪即為完成，有最高法院二十五
    非字第一二三號判例意旨可稽，然本件並查無證據證明扣案毒品一開始係被告己○○以販賣之意圖而購入，是被告與丁○○之行為僅構成販賣未遂，公訴意旨尚
    有未洽。又被告數轉讓第一級毒品海洛因之行為，時間緊接，觸犯構成要件相同
    之罪名，顯係基於概括犯意反覆為之，為連續犯，應依刑法第五十六條之規定論
    以一罪，並加重其刑。被告持有海洛因之犯行，為販賣海洛因未遂、轉讓海洛因
    所吸收，均不另論罪。又其所犯上開二罪，犯意個別，行為互異，應分論併罰。
    末查，被告於八十六年間因妨害自由案件，經臺灣高等法院以八十六年度上易字
    第八○八四號判決判處有期徒刑四月，如易科罰金以三百元折算一日確定在案，
    於八十七年五月五日易科罰金執行完畢，有臺灣高等法院被告全國前案紀錄表一
    件在卷可稽，其於五年內再犯本件有期徒刑以上之二罪，均應論以累犯，轉讓第
    一級毒品部分應遞加重其刑，販賣第一級毒品未遂部分因法定刑為死刑及無期徒
    刑依法均不得加重，僅依未遂犯之規定減輕其刑。爰審酌被告為販賣毒品圖利，
    竟不惜以無償提供毒品予證人施用之方式，以瞭解毒品之純度，且本件查獲之海
    洛因毒品達五十餘公克，數量非少，本件係因警方及時查獲而未得逞，販賣及轉
    讓毒品所生戕害不特定多數人身心之嚴重危害，犯後仍矢口否認有何販賣毒品犯
    行，態度不佳，且被告素行不佳，前甫因意圖販賣而持有第二級毒品罪，經本院
    判處有期徒刑八年在案（尚未確定），竟仍不知警惕，續為本件犯行等一切情狀
    ，分別量處被告如主文所示之刑，並定其應執行之刑，以資懲儆。
四、扣案如附表編號一、二、四所示之海洛因，均為被告己○○所有之物，業據被告
    供承在卷，屬管制之第一級毒品，應依毒品危害防制條例第十八條第一項前段沒
    收銷燬，附表編號三所示分裝袋等物係被告己○○所有供本件販賣毒品犯行所用
    之物，亦據被告供承在卷，應依刑法第三十八條第一項第二款沒收。
據上論斷，應依刑事訴訟法第二百九十九條第一項前段，毒品危害防制條例第四條第
五項、第一項、第八條第一項、第十八條第一項前段，刑法第十一條前段、第二十八
條、第五十六條、第二十六條前段、第四十七條、第五十一條第五款、第三十八條第
一項第二款，判決如主文。
本案經檢察官乙○○到庭執行職務。
中      華      民      國    九十三    年    一        月    二十      日
          台灣新竹地方法院刑事第二庭
                                    審判長法  官   王銘勇
                                          法  官   楊數盈
                                          法  官   魏瑞紅
右正本證明與原本無異。
如不服本判決，應於判決送達後十日內向本院提出上訴狀( 應附繕本 )，上訴於
臺灣高等法院。
                                          書記官   陳凰榆
中      華      民      國    九十三    年    一        月    二十      日
附錄：本案論罪科刑法條全文
毒品危害防制條例第四條
製造、運輸、販賣第一級毒品者，處死刑或無期徒刑；處無期徒刑者，得併科新台幣
一千萬元以下罰金。
製造、運輸、販賣第二級毒品者，處無期徒刑或七年以上有期徒刑，得併科新台幣七
百萬元以下罰金。
製造、運輸、販賣第三級毒品者，處五年以上有期徒刑，得併科新台幣五百萬元以下
罰金。
製造、運輸、販賣專供製造或施用毒品之器具者，處一年以上七年以下有期徒刑，得
併科新台幣一百萬元以下罰金。
前四項之未遂犯罰之。
毒品危害防制條例第八條
轉讓第一級毒品者，處一年以上七年以下有期徒刑，得併科新台幣一百萬
元以下罰金。
附表：
┌──┬────────┬─────┬──────────────────┐
│編號│名            稱│數      量│備                                註│
├──┼────────┼─────┼──────────────────┤
│一  │海洛因毒品      │一袋      │(1)原攤放在屋內茶几報紙上，尚未分裝入│
│    │                │          │  袋中，嗣員警查獲後將全部悉數裝入一│
│    │                │          │  個當場所扣得之分裝袋中，並以九十一│
│    │                │          │  年度白保管字第二一六號編號一扣押中│
│    │                │          │  ，扣押物品清單見九十一年度偵字第五│
│    │                │          │  ０六０號卷【下稱第五０六０號卷】第│
│    │                │          │  一宗第七十二頁。                  │
│    │                │          │(2)該袋海洛因經送檢驗（管制編號：1000│
│    │                │          │  01430），淨重四十二點六三公克（包 │
│    │                │          │  裝重三點四二公克）。              │
││                │          │(3)法務部調查局鑑定通知書見第五０六０│
│    │                │          │  號卷第二宗第四十六頁。            │
│    │                │          │(4)應依毒品危害防制條例第十八條第一項│
│    │                │          │ 前段沒收銷燬。                    │
├──┼────────┼─────┼──────────────────┤
│二  │海洛因毒品      │九小包    │(1)在屋內茶几上扣到，已分裝完成，並以│
│    │                │          │  九十一年度白保管字第二一六號編號二│
│    │                │          │  、四至十一扣押中，扣押物品清單見第│
│    │                │          │  五０六０號卷第一宗第七十二至七十三│
│    │                │          │  頁。                              │
│    │                │          │(2)經送檢驗：其中管制編號：000000000 │
│    │                │          │  、000000000、000000000、000000000 │
│    │                │          │  、000000000、000000000與附表編號五│
│    │        │          │  所示管制編號000000000之海洛因，合 │
│    │                │          │  計淨重十三點０六公克（包裝重二點四│
│    │                │          │  七公克）；管制編號000000000淨重一 │
│    │                │          │  點三五公克（包裝重零點二二公克）；│
│    │                │          │  管制編號000000000淨重零點二四公克 │
│    │                │          │  （包裝重零點二二公克）；管制編號10│
│    │                │          │  0000000淨重零點零二公克（包裝重零 │
│    │                │          │  點二一公克）。                    │
│    │                │          │(3)法務部調查局鑑定通知書見第五０六０│
│    │                │          │  號卷第二宗第四十七至五十頁。      │
│    │                │          │(4)應依毒品危害防制條例第十八條第一項│
│    │                │          │ 前段沒收銷燬。                    │
├──┼────────┼─────┼──────────────────┤
│三  │分裝袋          │三十三個  │(1)以九十一年度保管字第一三八八號扣押│
│    │大湯瓢          │一個      │  中，扣押物品清單見第五０六０號卷第│
│    │小湯瓢          │四個      │  一宗第七十五頁。                  │
│    │電子磅秤        │一個      │(2)分裝袋之數量雖於扣押物品清單上記載│
│    │葡萄糖          │一包      │  三十個，然經勘驗數量係三十三個，有│
│    │                │          │  本院九十二年七月十五日審理筆錄第八│
│    │                │          │  頁之勘驗筆錄為憑，此外，有一個分裝│
│    │                │          │  袋在警方查獲後用來裝放編號一所示攤│
│    │                │          │  在報紙上之海洛因毒品，不包含在內。│
│    │                │          │(3)應依刑法第三十八條第一項第二款沒收│
│    │                │          │  。                                │
├──┼────────┼─────┼──────────────────┤
│四  │海洛因毒品      │一包      │(1)以九十一年度白保管字第二一六號編號│
│    │                ││  三扣押中，扣押物品清單見第五０六０│
│    │                │          │  號卷第一宗第七十二頁。            │
│    │                │          │(2)該袋海洛因（管制編號：000000000） │
│    │                │          │  ，經與附表一編號二所示九小包海洛因│
│    │                │          │  其中六包一起檢驗，合計淨重十三點零│
│    │                │          │  六公克（包裝重二點四七公克）。    │
│    │                │          │(3)法務部調查局鑑定通知書見第五０六０│
│    │                │          │  號卷第二宗第四十七頁。            │
│    │                │          │(4)應依毒品危害防制條例第十八條第一項│
│    │                │          │ 前段沒收銷燬。                    │
│    │                │          │                                    │
└──┴────────┴─────┴──────────────────┘
